【裁判字號】    92,交聲,796
【裁判日期】    920804
【裁判案由】    違反道路交通管理處罰條例聲明異議
【裁判全文】
臺灣臺北地方法院交通事件裁定                    九十二年度交聲字第七九六號
    原處分機關  台北市交通事件裁決所
    異  議  人
    即受處分人  甲○○
右列受處分人因違反道路交通管理處罰條例案件，對於台北市交通事件裁決所中華民
國九十二年六月十八日所為之處分（原處分案號：北市裁三字第駕裁二二－Ａ000
00000號），聲明異議，本院裁定如左：
    主      文
異議駁回。
    理      由
一、按交岔路口十公尺內，不得臨時停車；禁止臨時停車處所不得停車，道路交通安
    全規則第一百十一條第一項第二款、第一百十二條第一項第一款分別定有明文。
    而汽車駕駛人在禁止臨時停車處所停車者，處新台幣（下同）六百元以上一千二
    百元以下罰鍰，復為道路交通管理處罰條例第五十六條第一項第一款所明定。再
    逕行舉發違反道路交通管理事件，經汽車所有人依通知單之應到案日期前到案，
    並告知違規駕駛人姓名、
    駕駛人到案依法處理；逾應到案日期，處罰機關應依道路交通管理處罰條例第八
    十五條第三項規定處罰該汽車所有人，亦為違反道路交通管理事件統一裁罰基準
    及處理細則（下稱處理細則）第二十四條所明定。又行為人如係駕駛小型車在交
    岔路口十公尺內之禁止臨時停車處所違規停車為警舉發，而在舉發通知單上所載
    之應到案日期前聽候裁決，經主管機關調查後仍認定其有違規停車之行為者，依
    處理細則第四十四條第一項及違反道路交通管理事件統一裁罰基準表（下稱基準
    表）之規定，需對該違規停車之行為人處以九百元之罰鍰。
二、本件異議人即受處分人甲○○於民國九十二年五月七日，將其所有之車牌號碼八
    Ｂ－三九一二號自用一般小客車停放在台北市○○○路○段九十七巷口之交岔路
    口十公尺內，且駕駛人不在現場，而為台北市政府警察局大安分局交通分隊警員
    黃連南於該日十六時三十七分許，以拍照之方式採證，並由該分隊小隊長陳宗賢
    以受處分人違反道路交通管理處罰條例第五十六條第一項第一款之規定逕行掣單
    舉發，經將舉發通知單送達受處分人後，受處分人於應到案日期（九十二年六月
    十四日）前之九十二年五月二十七日向原處分機關提出申訴，經原處分機關請舉
    發單位即台北市政府警察局大安分局調查結果，仍認受處分人有前開違規行為，
    原處分機關乃依前揭道路交通管理處罰條例第五十六條第一項第一款、處理細則
    第二十四條、第四十四條第一項暨基準表之規定，於九十二年六月十八日以北市
    裁三字第駕裁二二－Ａ00000000號裁決書裁處受處分人罰鍰九百元。
三、受處分人於聲明異議狀內固不否認有於右揭時間將其所有之前開自用小客車停放
    在前開處所之情事，然否認有何違反道路交通管理處罰條例規定之行為，辯稱：
    該處並未劃設紅線等禁止停車標誌，復非主要道路或主要街道所接之巷道，在該
    處停車亦不妨礙人，何以在該處停車會違法，又該處每天均有車輛停放，均未遭
    舉發，何以其會遭舉發云云。
四、經查：受處分人於右開時間確有將其所有之車牌號碼八Ｂ－三九一二號自用小客
    車停放在台北市○○○路○段九十七巷口之交岔路口十公尺內而違規停車之違規
    事實，此有逕行舉發之違規照片一幀在卷可稽，而本件受處分人違規停車之違規
    地點復確屬交岔路口無訛，亦有台北市政府警察局大安分局九十二年七月二十一
    日北市警安分交字第○九二六三一六二七○○號函暨檢附之照片二幀在卷可參，
    而駕駛人應知交岔路口十公尺內臨時停車，除了會增加行進中車輛轉彎之困擾外
    ，也會妨礙行進中車輛其駕駛人轉彎時之視野，故交岔路口十公尺內不得臨時停
    車，乃無待主管機關於交岔路口再設立任何標誌、標線，是本件受處分人違反道
    路交通管理處罰條例第五十六條第一項第一款之汽車駕駛人在禁止臨時停車處所
    停車之違規事實已臻明確，受處分人以該處並未劃設紅線等禁止停車標誌，復非
    主要道路或主要街道所接之巷道，在該處停車亦不妨礙人，何以在該處停車會違
    法，且該處每天均有車輛停放，均未遭舉發，何以其會遭舉發云云置辯，顯不足
    採。本件事證明確，受處分人確有前開違規行為，堪以認定。
五、綜上所述，受處分人確有於前開時間在禁止臨時停車之交岔路口十公尺內違規停
    車之行為，且已於應到案日期前提出申訴，從而原處分機關依道路交通管理處罰
    條例第五十六條第一項第一款、處理細則第二十四條、第四十四條第一項暨基準
    表之規定，裁處受處分人罰鍰九百元，核無違誤，本件受處分人之異議為無理由
    ，自應將其異議駁回。
據上論斷，應依道路交通案件處理辦法第十九條，裁定如主文。
中      華      民      國      九十二      年      八      月    四    日
                                        臺灣臺北地方法院交通法庭
                                            法  官  黃  紹  紘
右正本證明與原本無異。
如不服本裁定，應於裁定送達後五日內向本院提出抗告狀。
                                            書記官  劉  新  怡
中      華      民      國      九十二      年      八      月    四    日


司法院資訊處製作；財團法人民間司法改革基金會備份。
